---
title: "calculo das 7 estatisticas fundamentais da vazão diária  (FDSS)"
author: "Ignazio Bechis"
date: "30/03/2021"
output: html_document
---

```{r}
#Carregar pacotes
pacotes <- c(
   "HEobs",
   "tidyverse",
   "raster",
   "rio"
)
easypackages::libraries(pacotes)
#install.packages("EflowStats")
#install.packages("dataRetrieval")

library("EflowStats")#Calcula estatísticas do indicador hidrológico e propriedades fundamentais do vazão diária 
library(dataRetrieval)

```

```{r}
#Baixar e importar/exportar dados de vazão
data_link <- "https://www.dropbox.com/s/d40adhw66uwueet/VazoesNaturaisONS_D_87UHEsDirceuAssis_2018.dat?dl=1"
qnat_meta <- extract_metadata(
   data_link,
   informative = TRUE
)
qnat <- import_qnat(
   data_link,
   complete = TRUE,
   add_stn = TRUE
)
#glimpse(qnat)


# definindo o intervalo de analise 
dailyQ <- readNWISdv(siteNumber = "04085427",
parameterCd = "00060",
startDate = "2000-10-01",
endDate = "2012-9-30")

#Verificando se os dados estão completos
dailyQClean <- validate_data(dailyQ[c("Date","X_00060_00003")],yearType="water")

#Calculando área de drenagem
siteInfo <- readNWISsite(siteNumber = "04085427")
drainageArea <- siteInfo$drain_area_va

 
peakFlows <- readNWISpeak(siteNumber = "04085427",
startDate = "2000-10-01",
endDate = "2012-9-30")

floodThresh <- get_peakThreshold(dailyQClean[c("date","discharge")],
peakFlows[c("peak_dt","peak_va")])


#Calcule todas as estatísticas 
calc_allHITOut <- calc_allHIT(dailyQClean,
drainArea=drainageArea,
floodThreshold=floodThresh)
#Calcular 7 estatísticas 
magnifStatsOut <- calc_magnifSeven(dailyQClean,yearType="water",digits=3)

glimpse(magnifStatsOut)


